---
title: "Gamestalgia - raport"
author: 
- Wiktoria Fimińska 262283, Julia Grzegorzewska 262314,
- Karolina Wypych 262333, Mateusz Stasiak 262339
date: "`r Sys.Date()`"
fontsize: 12pt
output: 
  pdf_document:
    latex_engine: xelatex
    number_sections: true
    toc: true
    fig_caption: true
toc-title : "Spis treści"
header-includes:
    - \usepackage{graphicx, amsmath, multirow, float, enumitem, mathtools, hyperref}
    - \usepackage{url, caption, geometry}
    - \mathtoolsset{showonlyrefs}
    - \floatplacement{figure}{H}
    - \usepackage{titling}
    - \pretitle{\begin{center}
    - \includegraphics[width=0.5\textwidth]{logo_store.png}\\}
    - \posttitle{\end{center}}
    - \usepackage[utf8]{inputenc}
    - \usepackage[T2A,T1]{fontenc}
    - \usepackage[polish, ukrainian]{babel}
---

\newpage

```{r setup, include=FALSE}
knitr::opts_chunk$set(echo = FALSE, warning = FALSE)
```

\newpage

\section{Wprowadzenie}
Niniejszy raport jest analizą danych zawartych w bazie sklepu "Gamestalgia". 

```{r}
library('reticulate')
use_python("C:\\Users\\julek\\AppData\\Local\\Programs\\Python\\Python39")
#C:\\Users\\mateu\\AppData\\Local\\Programs\\Python\\Python39
#C:\\Users\\julek\\AppData\\Local\\Programs\\Python\\Python39
```

```{python}
import numpy as np
from sqlalchemy import create_engine, inspect, URL, text
import pandas as pd
import pymysql
from tabulate import tabulate
import matplotlib.pyplot as plt
import seaborn as sns
```

```{python}
url_object = URL.create(
  "mysql+pymysql",
  username = "team21",
  password = "te@mzi",
  host = "giniewicz.it",
  database = "team21"
)

engine = create_engine(url_object)
connection = engine.connect()
```
\section{Rozkład danych}
Wykonano wykresy słupkowe przedstawiające jak zmieniała się liczba zarejestrowanych klientów w sklepie w danym miesiącu (wykres \ref{fig:liczba_rejestracji}) oraz liczba wypożyczeń (wykres \ref{fig:liczba_wypozyczen}). 

```{python, echo=FALSE, results='hide',  fig.cap = "\\label{fig:liczba_rejestracji} Liczba rejestracji w sklepie w kolejnych miesiącach."}
registr_month = connection.execute(text('''SELECT 
  DATE_FORMAT(registration_date,'%Y-%m') AS registration_month, 
  COUNT(*) AS num_of_registrations
FROM customers
GROUP BY registration_month'''))

reg_month = pd.DataFrame(registr_month.fetchall(), columns=registr_month.keys())
sns.set(rc={'figure.figsize':(12,7)})
ax = sns.barplot(x='registration_month', y='num_of_registrations', data=reg_month, color='steelblue')
plt.xticks(rotation=45)
plt.ylabel("Liczba rejestracji w sklepie")
plt.xlabel("Data")
plt.show()
```
```{python, echo = FALSE, results='hide',  fig.cap = "\\label{fig:liczba_wypozyczen} Liczba wypożyczeń gier w kolejnych miesiącach."}
rentals = connection.execute(text('''SELECT 
  DATE_FORMAT(rental_date, '%Y-%m') AS rental_month,
  COUNT(*) AS num_of_rentals
FROM rentals
GROUP BY rental_month'''))

rentals_df = pd.DataFrame(rentals.fetchall(), columns=rentals.keys())
sns.set(rc={'figure.figsize':(12,7)})
ax = sns.barplot(x='rental_month', y='num_of_rentals', data=rentals_df, color='steelblue')
plt.xticks(rotation=45)
plt.ylabel("Liczba wypożyczeń gier")
plt.xlabel("Data")
plt.show()
```

\section{Pracownik miesiąca}
Dla każdego miesiąca działania sklepu wyłoniono pracownika miesiąca, na podstawie liczby sprzedanych przez niego gier (tabela \ref{tab:tab1}, wykres \ref{fig:pracownik_miesiąca}).

```{python, echo = FALSE, results = 'hide', fig.cap = "\\label{fig:pracownik_miesiąca} Pracownicy miesiąca wraz z liczbą sprzedanych gier."}
query1 = connection.execute(text('''SELECT date, CONCAT(s.first_name, ' ', s.last_name) AS employee, sales_number
                                FROM (
                                  SELECT DATE_FORMAT(date,'%Y-%m') AS date, staff_id, COUNT(purchase_id) AS sales_number,
                                         ROW_NUMBER() OVER (PARTITION BY DATE_FORMAT(date,'%Y-%m') ORDER BY COUNT(purchase_id) DESC) AS row_num
                                  FROM purchases
                                  GROUP BY DATE_FORMAT(date,'%Y-%m'), staff_id
                                ) AS subquery
                                LEFT JOIN staff AS s USING(staff_id)
                                WHERE row_num = 1
                                ORDER BY date, sales_number DESC'''))
df1 = pd.DataFrame(query1.fetchall(), columns = query1.keys())

latex_table = tabulate(df1, headers='keys', tablefmt='latex')
caption = 'Pracownicy miesiąca w okresie działalności sklepu.'
label = 'tab:tab1'
latex_table_with_caption_and_label = f"\\begin{{table}}[h]\n\\centering\n\\caption{{{caption}}}\\label{{{label}}}\n{latex_table}\\end{{table}}"

with open('df1.tex', 'w') as f:
    f.write(latex_table_with_caption_and_label)
f.close()

#WM CZY LEPIEJ TABELA CZY WYKRES
ax = sns.barplot(x='date', y='sales_number', data=df1, hue='employee', dodge=False)
plt.legend(loc='upper left')
plt.xticks(rotation=45)
plt.ylabel("Liczba sprzedaży")
plt.xlabel("Data")
plt.show()
```

\begin{center}
\input{df1.tex}
\end{center}

```{python, results='hide'}
query11 = connection.execute(text('''SELECT employee, COUNT(*) AS how_often
                  FROM (SELECT date, CONCAT(s.first_name, ' ', s.last_name) AS employee, sales_number
                  FROM (
                    SELECT DATE_FORMAT(date,'%Y-%m') AS date, staff_id, COUNT(purchase_id) AS sales_number,
                           ROW_NUMBER() OVER (PARTITION BY DATE_FORMAT(date,'%Y-%m') ORDER BY COUNT(purchase_id) DESC) AS row_num
                    FROM purchases
                    GROUP BY DATE_FORMAT(date,'%Y-%m'), staff_id
                  ) AS subquery
                  LEFT JOIN staff AS s USING(staff_id)
                  WHERE row_num = 1
                  ORDER BY date, sales_number DESC) AS subquery
                  GROUP BY employee
                  ORDER BY COUNT(*) DESC
                  LIMIT 1'''))
df11 = pd.DataFrame(query11.fetchall(), columns=query11.keys())
best_employee = df11['employee'][0]
how_often = df11['how_often'][0]

query12 = connection.execute(text('''SELECT date, employee, MAX(sales_number) AS max_sales
                FROM (SELECT date, CONCAT(s.first_name, ' ', s.last_name) AS employee, sales_number
                FROM (
                  SELECT DATE_FORMAT(date,'%Y-%m') AS date, staff_id, COUNT(purchase_id) AS sales_number,
                         ROW_NUMBER() OVER (PARTITION BY DATE_FORMAT(date,'%Y-%m') ORDER BY COUNT(purchase_id) DESC) AS row_num
                  FROM purchases
                  GROUP BY DATE_FORMAT(date,'%Y-%m'), staff_id
                ) AS subquery
                LEFT JOIN staff AS s USING(staff_id)
                WHERE row_num = 1
                ORDER BY date, sales_number DESC) AS subquery'''))
df12 = pd.DataFrame(query12.fetchall(), columns=query12.keys())
max_sales = df12['max_sales'][0]
employee = df12['employee'][0]
date = df12['date'][0]
```


Pracownikiem, który został w tym okresie najczęściej wyróżniony jest `r py$best_employee`, który/a tytuł ten otrzymał/a łącznie `r py$how_often` razy. Najwięcej odnotowanych sprzedaży obsłużonych przez jednego pracownika, czyli aż `r py$max_sales` wystąpiło `r py$date`, a pracownikiem tym był/a `r py$employee`.



\section{Top zawodnicy}
Ranking zawodników został wyznaczony dla trzech wybranych gier turniejowych na podstawie sumy zdobytych przez zawodnika punktów (tabele \ref{tab:top10_1}, \ref{tab:top10_2}, \ref{tab:top10_3}). Przyznawane one były w zależności od ilości uczestników w danym turnieju według schematu, że pierwsze miejsce otrzymuje liczbę punktów równą liczbie wszystkich uczestników pomniejszoną o jeden, a każde kolejne miejsce o jeden punkt mniej. Dla każdej wybranej gry wyróżniono 10 osób,

```{python, echo = FALSE, results='hide'}
query2 = connection.execute(text('''SELECT g.name AS game, CONCAT(c.first_name, ' ', c.last_name) AS player, score
FROM (
  SELECT t.game_id, customer_id, SUM(score) AS score,
        ROW_NUMBER() OVER (PARTITION BY game_id ORDER BY SUM(score) DESC) AS row_num
        FROM tournament_results AS results
        LEFT JOIN tournament AS t USING(tournament_id)
        GROUP BY game_id, customer_id
) AS subquery
LEFT JOIN customers AS c USING(customer_id)
LEFT JOIN games AS g USING(game_id)
WHERE row_num IN (1,2,3,4,5,6,7,8,9,10) 
AND game_id IN (
    SELECT game_id FROM (
      SELECT DISTINCT game_id FROM tournament ORDER BY RAND() LIMIT 3
    ) AS random_games
  )
ORDER BY game_id, score DESC'''))
df2 = pd.DataFrame(query2.fetchall(), columns = query2.keys())
game1 = df2['game'][0] 
game2 = df2['game'][10]
game3 = df2['game'][20]
df2_game1 = df2[df2['game']==game1][['player', 'score']]
df2_game2 = df2[df2['game']==game2][['player', 'score']]
df2_game3 = df2[df2['game']==game3][['player', 'score']]

latex_table_game1 = tabulate(df2_game1, headers='keys', tablefmt='latex')
latex_table_game2 = tabulate(df2_game2, headers='keys', tablefmt='latex')
latex_table_game3 = tabulate(df2_game3, headers='keys', tablefmt='latex')
latex_table_3 = f"""
\\begin{{table}}[h]
\\caption{{Top 10 zawodników dla gry {game3}}}\\label{{tab:top10_3}}
\\centering
{latex_table_game3}
\\end{{table}}
"""

latex_tables1 = f"""
\\begin{{table}}[h]
\\begin{{minipage}}{{.5\\linewidth}}
\\caption{{Top 10 zawodników dla gry {game1}}}\\label{{tab:top10_1}}
\\centering
{latex_table_game1}
\\end{{minipage}}%
\\begin{{minipage}}{{.5\\linewidth}}
\\centering
\\caption{{Top 10 zawodników dla gry {game2}}}\\label{{tab:top10_2}}
{latex_table_game2}
\\end{{minipage}}%
\\end{{table}}
"""

with open('df2.tex', 'w') as f:
    f.write(latex_tables1)
f.close()

with open('df22.tex', 'w') as f:
  f.write(latex_table_3)
f.close() 
```

\begin{center}
\input{df2.tex}
\end{center}

\begin{center}
\input{df22.tex}
\end{center}

```{python, echo = FALSE, results='hide'}
best_player = connection.execute(text('''SELECT CONCAT(c.first_name, ' ', c.last_name) AS player, SUM(r.score) AS total_score
FROM tournament_results AS r
LEFT JOIN customers AS c USING(customer_id)
GROUP BY player
ORDER BY total_score DESC
LIMIT 1'''))

best_pl_df = pd.DataFrame(best_player.fetchall(), columns=best_player.keys())
best_pl = best_pl_df['player'][0]
total_sc = str(best_pl_df['total_score'][0])
```

Wyróżniono również zawodnika, który łącznie ze wszystkich rozegranych turniejów uzyskał największa liczbę punktów. Do tej pory zawodnikiem tym jest `r py$best_pl` z wynikiem `r py$total_sc`.

\section{Najbardziej dochodowe gry}
Trzy najbardziej dochodowe gry z wypożyczeń to gry, dla których łączna suma podstawowych opłat oraz kar naliczanych za opóźnienie w oddaniu po odjęciu kosztu zakupu gry przez sklep jest największa. Podobnie w przypadku sprzedaży, jednak w tym przypadku nie występuje kara pieniężna.

```{python, echo = FALSE, results = 'hide'}
rentals = connection.execute(text('''SELECT g.name AS game, ROUND(SUM(r.price + r.fine) - 0.7*r.price*15 ,2) AS rental_income, COUNT(r.rental_id) AS num_of_rentals
                                  FROM rentals AS r
                                  LEFT JOIN inventory_rent AS i USING(inventory_id)
                                  LEFT JOIN games AS g ON i.game_id = g.game_id
                                  GROUP BY g.name
                                  ORDER BY rental_income DESC
                                  LIMIT 3'''))
purchases = connection.execute(text('''SELECT g.name AS game, ROUND(SUM(i.price - 0.7*i.price), 2) AS buy_income, COUNT(p.purchase_id) AS num_of_purchases
                                      FROM purchases AS p
                                      LEFT JOIN inventory_buy AS i USING(inventory_id)
                                      LEFT JOIN games AS g ON i.game_id = g.game_id
                                      GROUP BY g.name
                                      ORDER BY buy_income DESC
                                      LIMIT 3'''))
                                                                        
rentals_df = pd.DataFrame(rentals.fetchall(), columns = rentals.keys())
purchases_df = pd.DataFrame(purchases.fetchall(), columns=purchases.keys())

latex_table = tabulate(rentals_df, headers='keys', tablefmt='latex')
caption = 'Najbardziej dochodowe gry z wypożyczeń.'
label = 'tab:rentals'
latex_table_with_caption_and_label = f"\\begin{{table}}[h]\n\\centering\n\\caption{{{caption}}}\\label{{{label}}}\n{latex_table}\\end{{table}}"

with open('rentals_df.tex', 'w') as f:
    f.write(latex_table_with_caption_and_label)
f.close()

latex_table = tabulate(purchases_df, headers='keys', tablefmt='latex')
caption = 'Najbardziej dochodowe gry ze sprzedaży.'
label = 'tab:purchases'
latex_table_with_caption_and_label = f"\\begin{{table}}[h]\n\\centering\n\\caption{{{caption}}}\\label{{{label}}}\n{latex_table}\\end{{table}}"

with open('purchases_df.tex', 'w') as f:
    f.write(latex_table_with_caption_and_label)
f.close()

first_r = rentals_df['game'][0]
sec_r = rentals_df['game'][1]
third_r = rentals_df['game'][2]

first_p = purchases_df['game'][0]
sec_p = purchases_df['game'][1]
third_p = purchases_df['game'][2]
```
Przez cały okres funkcjonowania sklepu największy zysk z wypożyczeń przyniosły gry "`r py$first_r`", "`r py$sec_r`" oraz "`r py$third_r`" (tabela \ref{tab:rentals}), natomiast ze sprzedaży gry "`r py$first_p`", "`r py$sec_p`" oraz "`r py$third_p`" (tabela \ref{tab:purchases})

\begin{center}
\input{rentals_df.tex}
\end{center}

\begin{center}
\input{purchases_df.tex}
\end{center}

\section{Porównanie przychodu ze sprzedaży i wypożyczeń}
Dla ostatnich 6 miesięcy działalności sklepu dostępnych w bazie porównano przychód uzyskany ze sprzedaży z przychodem z wypożyczeń. (wykres \ref{fig:sprz_wypo}).

```{python, echo =FALSE, results='hide', fig.cap = "\\label{fig:sprz_wypo} Porównanie przychodu ze sprzedaży i wypożyczeń w ostatnich 6 miesiącach."}
rent= connection.execute(text('''SELECT DATE_FORMAT(rental_date, '%Y-%m') AS m, ROUND(SUM(r.price + r.fine),2) AS rental_income
FROM rentals AS r
GROUP BY m
ORDER BY m DESC
LIMIT 6'''))

purch = connection.execute(text('''SELECT DATE_FORMAT(p.date, '%Y-%m') AS m, ROUND(SUM(i.price),2) AS buy_income
FROM purchases AS p
LEFT JOIN inventory_buy AS i USING(inventory_id)
GROUP BY m
ORDER BY m DESC
LIMIT 6'''))

first_df = pd.DataFrame(rent.fetchall(), columns=rent.keys())
sec_df = pd.DataFrame(purch.fetchall(), columns=purch.keys())
all_df = first_df
all_df['buy_income'] = sec_df['buy_income']
all_df


ax = all_df.plot.bar(x='m',color=["SkyBlue","IndianRed"], rot=0, title="")
ax.set_xlabel("Date")
ax.set_ylabel("Revenue")
plt.show()
```
\section{Miejsce zamieszkania klientów}
```{python}
miasta = connection.execute(text('''WITH tab AS (
                                 SELECT c.customer_id,
                                        a.city, 
                                        CASE WHEN a.city = 'Wrocław' THEN 'Wrocław'
                                             WHEN (a.city <> 'Wrocław') AND
                                                  (a.postal_code REGEXP '^50|^51|^52|^53|^54|^55|^56|^57|^58|^59|^67-2') THEN 'Dolnośląskie'
                                             WHEN (a.city <> 'Wrocław') AND
                                                  (a.postal_code NOT REGEXP '^50|^51|^52|^53|^54|^55|^56|^57|^58|^59|^67-2') THEN  'reszta'
                                        END AS region
                                 FROM customers as c
                                 LEFT JOIN addresses AS a USING(address_id))
                                
                                 SELECT region, COUNT(*)/600 * 100 AS cust_num
                                 FROM tab
                                 GROUP BY region'''))
miasta_df = pd.DataFrame(miasta.fetchall(), columns = miasta.keys())

wro = round(float(miasta_df.loc[miasta_df['region'] == 'Wrocław', 'cust_num'].values[0]),2)
doln =round(float(miasta_df.loc[miasta_df['region'] == 'Dolnośląskie', 'cust_num'].values[0]),2)
reszta = round(float(miasta_df.loc[miasta_df['region'] == 'reszta', 'cust_num'].values[0]),2)
```

Wśród zarejestrowanych w sklepie klientów `r py$wro`% z nich mieszka w mieście, w którym zlokalizowany jest sklep, czyli we Wrocławiu, `r py$doln`% w województwie dolnośląskim, ale poza jego stolicą a `r py$reszta`% w innych częściach Polski.

\section{Wypożyczenia}
Sprawdzono jak często wypożyczane są gry, których cena jest większa lub mniejsza/równa od średniej ceny dostępnych do wypożyczenia gier. 

```{python, echo=FALSE, results='hide'}
rent_price = connection.execute(text('''WITH inv_ids AS (
  SELECT 
    CASE WHEN inventory_id IN (SELECT inventory_id 
    FROM inventory_rent
    WHERE price > (SELECT ROUND(AVG(price),2)
    FROM inventory_rent)) THEN 'droższe'
     WHEN inventory_id IN (SELECT inventory_id 
  FROM inventory_rent
  WHERE price <= (SELECT ROUND(AVG(price),2)
  FROM inventory_rent)) THEN 'tańsze'
  END AS if_cheaper
  FROM rentals
)

SELECT if_cheaper, COUNT(*) AS rent_num
FROM inv_ids
GROUP BY if_cheaper'''))

rent_pr = pd.DataFrame(rent_price.fetchall(), columns=rent_price.keys())
drozsze = rent_pr[rent_pr['if_cheaper'] == 'droższe']['rent_num'][0]
tansze = int(rent_pr[rent_pr['if_cheaper'] == 'tańsze']['rent_num'][1])

avg_price = connection.execute(text('''SELECT ROUND(AVG(price),2) AS avg_price
    FROM inventory_rent'''))
avg_pr = pd.DataFrame(avg_price.fetchall(), columns=avg_price.keys())['avg_price'][0]
```

Średnia cena za wypożyczenie gier dostępnych w sklepie "Gamestalgia" to `r py$avg_pr`. Gry, których wypożyczenie wiąże się z większymi od średniej kosztami były wypożyczane łącznie `r py$drozsze` razy, a z mniejszymi `r py$tansze`. 

\section{Liczba wypożyczeń względem grupy wiekowej}

```{python, echo = FALSE, results='hide'}
age_rent = connection.execute(text('''select 
    CASE 
        WHEN (2023-YEAR(c.birthdate)) <= 30 THEN '30 lub mniej' 
        WHEN (2023-YEAR(c.birthdate)) > 30 and (2023-YEAR(c.birthdate)) <= 45 THEN 'od 31 do 45' 
        WHEN (2023-YEAR(c.birthdate)) > 45 and (2023-YEAR(c.birthdate)) <= 60 THEN 'od 46 do 60' 
        ELSE 'powyżej 60' END AS years,
    count(r.rental_id) AS rentals_number
from rentals AS r
INNER JOIN customers AS c ON c.customer_id=r.customer_id
group by 
    CASE 
        WHEN (2023-YEAR(c.birthdate)) <= 30 THEN '30 lub mniej' 
        WHEN (2023-YEAR(c.birthdate)) >  30 and (2023-YEAR(c.birthdate)) <= 45 THEN 'od 31 do 45' 
        WHEN (2023-YEAR(c.birthdate)) >  45 and (2023-YEAR(c.birthdate)) <= 60 THEN 'od 46 do 60' 
        ELSE 'powyżej 60' END'''))
        
age_rent_df = pd.DataFrame(age_rent.fetchall(), columns=age_rent.keys())

latex_table = tabulate(age_rent_df, headers='keys', tablefmt='latex')
caption = 'Liczba wypożyczeń względem grupy wiekowej.'
label = 'tab:age_rent'
latex_table_with_caption_and_label = f"\\begin{{table}}[h]\n\\centering\n\\caption{{{caption}}}\\label{{{label}}}\n{latex_table}\\end{{table}}"

with open('age_rentdf.tex', 'w') as f:
    f.write(latex_table_with_caption_and_label)
f.close()
```

\begin{center}
\input{age_rentdf.tex}
\end{center}
```{python, echo=FALSE, results='hide'}
connection.close()
```